# 再请教陈版一个问题

提问人：牛仔裤 时间：2010-01-19 16:29:56
假设某企业要参加私募，通过金融企业类的财务公司参加私募，或通过其他非金融企业类的其他中间机构，是否可以做成理财协议并且按金融资产中的可供出售金融资产核算？还是应该只能认为是往来款项？ 谢谢！
[ 本帖最后由 牛仔裤 于 2010-10-12 05:50 编辑 ]

回答人：chenyiwei
回复 楼主 牛仔裤 的帖子最终还是要看具体的协议条款，即在该种协议安排下所承担的风险和报酬是否与直接持有标的企业的股权实质上相同，与通过什么中介机构是关系不大的。 如果通过非金融企业参加私募，签订代持股协议的，在保证代持股协议法律效力的前提下，如果持有期间与该股权相关的风险和报酬完全由本企业承担，受托方不承担保本和保证固定收益或最低收益的责任的，则也可以作为可供出售金融资产处理。 如果直接参加私募，则在标的企业IPO之后可以转为可供出售金融资产，但即使以后解除限售，也不能再重分类到交易性金融资产。这是由准则对金融资产不同类别之间的重分类的限制及禁止规定所决定的。

回答人：chenyiwei
回复 板凳 本自清凉 的帖子理论上存在这个可能，但实务中可能性比较小。见《企业会计准则解释第 3 号》第二条。